【裁判字號】    99,交上易,24
【裁判日期】    991004
【裁判案由】    過失傷害
【裁判全文】
臺灣高等法院花蓮分院刑事判決        99年度交上易字第24號
上  訴  人  臺灣花蓮地方法院檢察署檢察官
被      告  甲○○
上列上訴人因被告過失傷害案件，不服臺灣花蓮地方法院中華民
國99年8月23日99年度交易字第59號第一審判決，提起上訴，本
院判決如下：
    主  文
上訴駁回。
    理  由
一、按刑事訴訟法第350條、第361條、第362條、第367條規定，
    不服地方法院之第一審判決而上訴者，須提出上訴書狀，並
    應敘述具體理由，此為上訴必備之程式；如所提之書狀未敘
    述上訴理由，或僅曾以言詞陳述上訴理由者，均應於上訴期
    間屆滿後20日內補提理由書於第一審法院。第一審法院經形
    式審查，認逾期未補提上訴理由者，應定期間先命補正；逾
    期未補正者，為上訴不合法律上之程式，應以裁定駁回。倘
    已提出上訴理由，但所提非屬具體理由者，則由第二審法院
    以上訴不合法律上之程式，判決駁回。而所謂具體理由，必
    係依據卷內既有訴訟資料或提出新事證，指摘或表明第一審
    判決有何採證、認事、用法或量刑等足以影響判決本旨之不
    當或違法，而構成應予撤銷之具體事由，始克當之（例如：
    依憑證據法則具體指出所採證據何以不具證據能力，或依憑
    卷證資料，明確指出所為證據證明力之判斷如何違背經驗、
    論理法則）；倘僅泛言原判決認定事實錯誤、違背法令、採
    證違法、判決不公、量刑失之過重或輕縱，而未依上揭意旨
    指出具體事由，或形式上雖已指出具體事由，然該事由縱使
    屬實，亦不足以認為原判決有何不當或違法者（例如：對不
    具有調查必要性之證據，法院未依聲請調查亦未說明理由，
    或援用證據不當，但除去該證據仍應為同一事實之認定），
    皆難謂係具體理由，而應認其上訴為不合法律上之程式，最
    高法院97年台上字第892號判決、97年台上字第3267號判決
    意旨及法院辦理刑事訴訟案件應行注意事項第162點參照。
二、上訴駁回之理由：
    檢察官上訴意旨略以：告訴人於事發時已懷孕37週，被告未
    與告訴人和解；至被告案發後，亦無自首並願意接受裁判之
    事實；再依臺灣省花東區車輛行車事故鑑定委員會鑑定意見
    書所稱，被告對本件車禍為肇事主因，因認原審處刑不當。
    經被害人具狀請求上訴，認有理由，故依法提起上訴。
三、經查：
    按量刑之輕重，係屬事實審法院得依職權自由裁量之事項，
    苟已斟酌刑法第57條各款所列情狀，而未逾越法定刑度，不
    得遽指為違法。本案原審於判決量刑時，除已就刑法第57條
    揭示之各種量刑條件妥為斟酌外，並就被告在肇事現場主動
    向處理警員自首而接受裁判（見警卷內附花蓮縣警察局道路
    交通事故肇事人自首情形紀錄表），合於自首要件，以及被
    告為本件車禍事故發生之主要肇事因素，被告因一時疏忽致
    犯本案，其犯罪動機、手段、過失之程度及告訴人所受之傷
    害，以及被告雖尚未與告訴人達成和解，但已先賠償機車受
    損之修車費新臺幣5800元等一切情狀綜合審酌，原判決之量
    刑既已充分審酌刑法第57條之規定，且在法定刑範圍內為刑
    罰裁量職權之行使，於法並無不合。是以上訴意旨指摘被告
    未有自首並願意接受裁判之事實部分，核與事實不符，自無
    足採；上訴意旨又指被告未與告訴人達成和解、被告之過失
    為本件車禍肇事主因等情，既亦經原審充分衡酌考量，則上
    訴意旨指摘原判決量刑過輕於法有違部分，亦無可取。上訴
    理由又未就原判決其他部分有何認定事實、適用法律不當，
    量刑有何瑕疵，依據卷內資料而為具體指摘，自非上訴之具
    體理由。從而，揆諸上開說明，本件上訴不合法律上之程式
    ，且無庸命補正，應予駁回，並不經言詞辯論為之。
據上論斷，應依刑事訴訟法第367條前段、第372條，判決如主文
。
中    華    民    國    99    年    10    月    4     日
                    刑事庭審判長法  官  謝志揚
                                法  官  許仕楓
                                法  官  李水源
以上正本證明與原本無異。
本件不得上訴。
中    華    民    國    99    年    10    月    4     日
                                書記官  陳萬山

司法院資訊處製作；財團法人民間司法改革基金會備份。
